dictionaries/be_BY/be-official.aff
FLAG num
SFX 678 Y 1
SFX 678 к наму к
SFX 2456 Y 1
SFX 2456 м стаю м
SFX 3773 Y 1
SFX 3773 н стаю н
SFX 2543 Y 1
SFX 2543 м стымі м
SFX 579 Y 1
SFX 579 м наму м
SFX 973 Y 1
SFX 973 у ыце у
SFX 4043 Y 1
SFX 4043 н стымі н
SFX 1134 Y 1
SFX 1134 к чкамі к
SFX 4178 Y 1
SFX 4178 у шчыкам у
SFX 4177 Y 1
SFX 4177 у шчыка у
SFX 3277 Y 1
SFX 3277 т цыйных т
SFX 4621 Y 1
SFX 4621 е іруючы е
SFX 3257 Y 1
SFX 3257 с шаных с
SFX 3290 Y 1
SFX 3290 м фіяю м
SFX 39 Y 1
SFX 39 і ую і
SFX 4701 Y 1
SFX 4701 т чвайце т
SFX 3329 Y 1
SFX 3329 а нікаў а
SFX 1794 Y 1
SFX 1794 ў чаны ў
SFX 2044 Y 1
SFX 2044 а ічаць а
SFX 1046 Y 1
SFX 1046 а іц а
SFX 258 Y 1
SFX 258 ю яю ю
SFX 2251 Y 1
SFX 2251 е ць е
SFX 1701 Y 1
SFX 1701 ў ціць ў
SFX 2118 Y 1
SFX 2118 і ьнях і
SFX 2012 Y 1
SFX 2012 ю яльнымі ю
SFX 435 Y 1
SFX 435 і йных і
SFX 2775 Y 1
SFX 2775 ы ьную ы
SFX 1280 Y 1
SFX 1280 і ляліся і
SFX 3641 Y 1
SFX 3641 т цілі т
SFX 2770 Y 1
SFX 2770 ы ьныя ы
SFX 2660 Y 1
SFX 2660 а елі а
SFX 3661 Y 1
SFX 3661 і оўвацца і
SFX 1382 Y 1
SFX 1382 і нае і
SFX 1375 Y 1
SFX 1375 і най і
SFX 3255 Y 1
SFX 3255 і ьваемся і
SFX 2776 Y 1
SFX 2776 ы ьнаю ы
SFX 1741 Y 1
SFX 1741 к ць к
SFX 742 Y 1
SFX 742 а ікі а
SFX 1074 Y 1
SFX 1074 і яю і
SFX 147 Y 1
SFX 147 м ць м
SFX 4530 Y 1
SFX 4530 н ць н
SFX 4270 Y 1
SFX 4270 е іруем е
SFX 3743 Y 1
SFX 3743 у чык у
SFX 1630 Y 1
SFX 1630 ю яным ю
SFX 1698 Y 1
SFX 1698 е ікі е
SFX 4914 Y 1
SFX 4914 у чае у
SFX 3636 Y 1
SFX 3636 к чаму к
SFX 2292 Y 1
SFX 2292 й льшчык й
SFX 206 Y 1
SFX 206 і ьную і
SFX 4903 Y 1
SFX 4903 ў чэ ў
SFX 1583 Y 1
SFX 1583 ц чай ц
SFX 1435 Y 1
SFX 1435 ц чае ц
SFX 202 Y 1
SFX 202 і ьныя і
SFX 2998 Y 1
SFX 2998 і оўваць і
SFX 390 Y 1
SFX 390 і ьнік і
SFX 4777 Y 1
SFX 4777 й ліўшы й
SFX 1116 Y 1
SFX 1116 і ьніца і
SFX 207 Y 1
SFX 207 і ьнаю і
SFX 2900 Y 1
SFX 2900 й чную й
SFX 2432 Y 1
SFX 2432 ў шаных ў
SFX 2890 Y 1
SFX 2890 й чныя й
SFX 1103 Y 1
SFX 1103 і ьшчыцах і
SFX 277 Y 1
SFX 277 к чную к
SFX 2811 Y 1
SFX 2811 ў чвайце ў
SFX 272 Y 1
SFX 272 к чныя к
SFX 2904 Y 1
SFX 2904 й чнаю й
SFX 2899 Y 1
SFX 2899 м чную м
SFX 1294 Y 1
SFX 1294 к цкі к
SFX 1209 Y 1
SFX 1209 і ляла і
SFX 2889 Y 1
SFX 2889 м чныя м
SFX 280 Y 1
SFX 280 к чнаю к
SFX 1672 Y 1
SFX 1672 ц чаеш ц
SFX 4714 Y 1
SFX 4714 ў цяцца ў
SFX 2903 Y 1
SFX 2903 м чнаю м
SFX 3062 Y 1
SFX 3062 ю яльнікі ю
SFX 4608 Y 1
SFX 4608 й ліш й
SFX 3161 Y 1
SFX 3161 ў цці ў
SFX 3857 Y 1
SFX 3857 ў цеўшы ў
SFX 2045 Y 1
SFX 2045 а ічалі а
SFX 2020 Y 1
SFX 2020 і ьняю і
SFX 2354 Y 1
SFX 2354 а іцкіх а
SFX 1476 Y 1
SFX 1476 і леных і
SFX 102 Y 1
SFX 102 е лі е
SFX 3783 Y 1
SFX 3783 ж лі ж
SFX 2674 Y 1
SFX 2674 ы ьная ы
SFX 2507 Y 1
SFX 2507 і ьванне і
SFX 1830 Y 1
SFX 1830 а ена а
SFX 1143 Y 1
SFX 1143 і яя і
SFX 3448 Y 1
SFX 3448 й лю й
SFX 30 Y 1
SFX 30 й лі й
SFX 4261 Y 1
SFX 4261 к лю к
SFX 777 Y 1
SFX 777 і кам і
SFX 458 Y 1
SFX 458 к лі к
SFX 2516 Y 1
SFX 2516 т цтвам т
SFX 887 Y 1
SFX 887 і овай і
SFX 895 Y 1
SFX 895 і овае і
SFX 4529 Y 1
SFX 4529 ў чае ў
SFX 3275 Y 1
SFX 3275 ў чай ў
SFX 1519 Y 1
SFX 1519 і ьваеце і
SFX 3281 Y 1
SFX 3281 т цыйную т
SFX 598 Y 1
SFX 598 й льнікамі й
SFX 2918 Y 1
SFX 2918 х чак х
SFX 2650 Y 1
SFX 2650 і ляецеся і
SFX 4517 Y 1
SFX 4517 т чвацца т
SFX 2509 Y 1
SFX 2509 х чках х
SFX 4612 Y 1
SFX 4612 й лілі й
SFX 3283 Y 1
SFX 3283 т цыйнаю т
SFX 3261 Y 1
SFX 3261 с шаную с
SFX 201 Y 1
SFX 201 і ьная і
SFX 264 Y 1
SFX 264 е кім е
SFX 291 Y 1
SFX 291 ю яецца ю
SFX 2614 Y 1
SFX 2614 і ліваеш і
SFX 4185 Y 1
SFX 4185 ў шаю ў
SFX 289 Y 1
SFX 289 ю яючы ю
SFX 4556 Y 1
SFX 4556 м фічнага м
SFX 3263 Y 1
SFX 3263 с шанаю с
SFX 3000 Y 1
SFX 3000 і оўвалі і
SFX 1102 Y 1
SFX 1102 і ьшчыцаю і
SFX 4761 Y 1
SFX 4761 й нкаў й
SFX 3744 Y 1
SFX 3744 у чыка у
SFX 953 Y 1
SFX 953 і ьшчыкі і
SFX 2108 Y 1
SFX 2108 і нуўшы і
SFX 1044 Y 1
SFX 1044 а іцамі а
SFX 433 Y 1
SFX 433 і йную і
SFX 3640 Y 1
SFX 3640 т ціў т
SFX 1053 Y 1
SFX 1053 у ыў у
SFX 2307 Y 1
SFX 2307 е ыйнымі е
SFX 1258 Y 1
SFX 1258 і ным і
SFX 440 Y 1
SFX 440 і йнаю і
SFX 269 Y 1
SFX 269 ю ялася ю
SFX 4227 Y 1
SFX 4227 м стасцю м
SFX 4937 Y 1
SFX 4937 і орвае і
SFX 3745 Y 1
SFX 3745 у чыкам у
SFX 3463 Y 1
SFX 3463 й льніцкай й
SFX 3403 Y 1
SFX 3403 у чым у
SFX 2309 Y 1
SFX 2309 е ыйны е
SFX 3422 Y 1
SFX 3422 і стах і
SFX 3002 Y 1
SFX 3002 і оўвайце і
SFX 4007 Y 1
SFX 4007 ў чак ў
SFX 1634 Y 1
SFX 1634 ю янай ю
SFX 4004 Y 1
SFX 4004 ў чках ў
SFX 1547 Y 1
SFX 1547 а ках а
SFX 1112 Y 1
SFX 1112 і ьніцах і
SFX 1025 Y 1
SFX 1025 у эннем у
SFX 2911 Y 1
SFX 2911 й чнага й
SFX 2652 Y 1
SFX 2652 і ліваючы і
SFX 3282 Y 1
SFX 3282 т цыйная т
SFX 2977 Y 1
SFX 2977 ў чвацца ў
SFX 1647 Y 1
SFX 1647 х чны х
SFX 271 Y 1
SFX 271 к чнага к
SFX 2162 Y 1
SFX 2162 ц чны ц
SFX 2809 Y 1
SFX 2809 м чнага м
SFX 2617 Y 1
SFX 2617 е ках е
SFX 2436 Y 1
SFX 2436 ў шаную ў
SFX 3262 Y 1
SFX 3262 с шаная с
SFX 2438 Y 1
SFX 2438 ў шанаю ў
SFX 965 Y 1
SFX 965 ы эннем ы
SFX 4637 Y 1
SFX 4637 г жана г
SFX 332 Y 1
SFX 332 т цкай т
SFX 1259 Y 1
SFX 1259 і ляў і
SFX 1480 Y 1
SFX 1480 і леную і
SFX 2353 Y 1
SFX 2353 а іцкія а
SFX 1475 Y 1
SFX 1475 і леныя і
SFX 439 Y 1
SFX 439 і йная і
SFX 4197 Y 1
SFX 4197 т цыях т
SFX 2849 Y 1
SFX 2849 й нула й
SFX 1482 Y 1
SFX 1482 і ленаю і
SFX 1003 Y 1
SFX 1003 а ных а
SFX 567 Y 1
SFX 567 і чны і
SFX 4891 Y 1
SFX 4891 ы элай ы
SFX 4218 Y 1
SFX 4218 е утае е
SFX 3752 Y 1
SFX 3752 к чанымі к
SFX 2987 Y 1
SFX 2987 ў халі ў
SFX 4553 Y 1
SFX 4553 м фічнаму м
SFX 940 Y 1
SFX 940 й тага й
SFX 4731 Y 1
SFX 4731 к тага к
SFX 3853 Y 1
SFX 3853 т чанае т
SFX 3852 Y 1
SFX 3852 т чанай т
SFX 913 Y 1
SFX 913 і овым і
SFX 4913 Y 1
SFX 4913 у чанай у
SFX 4712 Y 1
SFX 4712 у чанае у
SFX 3072 Y 1
SFX 3072 ў чым ў
SFX 2515 Y 1
SFX 2515 т цтва т
SFX 3872 Y 1
SFX 3872 м тага м
SFX 830 Y 1
SFX 830 е ных е
SFX 3824 Y 1
SFX 3824 у яць у
SFX 3750 Y 1
SFX 3750 к чаных к
SFX 2547 Y 1
SFX 2547 м стага м
SFX 1694 Y 1
SFX 1694 а каю а
SFX 1111 Y 1
SFX 1111 і ьніцаю і
SFX 4127 Y 1
SFX 4127 а ейшае а
SFX 4126 Y 1
SFX 4126 а ейшай а
SFX 4047 Y 1
SFX 4047 н стага н
SFX 2764 Y 1
SFX 2764 ю янню ю
SFX 1197 Y 1
SFX 1197 ў чны ў
SFX 4521 Y 1
SFX 4521 т чваліся т
SFX 87 Y 1
SFX 87 й ных й
SFX 260 Y 1
SFX 260 е кую е
SFX 4097 Y 1
SFX 4097 г жны г
SFX 687 Y 1
SFX 687 к ных к
SFX 3747 Y 1
SFX 3747 к чая к
SFX 609 Y 1
SFX 609 м ных м
SFX 234 Y 1
SFX 234 е каю е
SFX 1617 Y 1
SFX 1617 м уйце м
SFX 972 Y 1
SFX 972 ў ючы ў
SFX 1540 Y 1
SFX 1540 й льніц й
SFX 868 Y 1
SFX 868 ы яць ы
SFX 4805 Y 1
SFX 4805 е інае е
SFX 4415 Y 1
SFX 4415 й каю й
SFX 2437 Y 1
SFX 2437 ў шаная ў
SFX 195 Y 1
SFX 195 ь яць ь
SFX 4932 Y 1
SFX 4932 і орвалі і
SFX 2986 Y 1
SFX 2986 ў хаў ў
SFX 136 Y 1
SFX 136 ю яць ю
SFX 451 Y 1
SFX 451 ь яў ь
SFX 3663 Y 1
SFX 3663 і оўваліся і
SFX 3020 Y 1
SFX 3020 е нняў е
SFX 693 Y 1
SFX 693 і ка і
SFX 3303 Y 1
SFX 3303 і сце і
SFX 1530 Y 1
SFX 1530 е іны е
SFX 1423 Y 1
SFX 1423 е іну е
SFX 184 Y 1
SFX 184 ю яў ю
SFX 3662 Y 1
SFX 3662 і оўваўся і
SFX 2582 Y 1
SFX 2582 а ее а
SFX 2817 Y 1
SFX 2817 і уем і
SFX 851 Y 1
SFX 851 е іў е
SFX 453 Y 1
SFX 453 й нняў й
SFX 2019 Y 1
SFX 2019 ю яльнага ю
SFX 1595 Y 1
SFX 1595 т цыяю т
SFX 193 Y 1
SFX 193 і яць і
SFX 4557 Y 1
SFX 4557 м ўцы м
SFX 2645 Y 1
SFX 2645 м нняў м
SFX 2030 Y 1
SFX 2030 і неш і
SFX 1481 Y 1
SFX 1481 і леная і
SFX 1521 Y 1
SFX 1521 і ьвае і
SFX 4228 Y 1
SFX 4228 м стасць м
SFX 3763 Y 1
SFX 3763 х цыяю х
SFX 1509 Y 1
SFX 1509 і яў і
SFX 2514 Y 1
SFX 2514 т цтве т
SFX 1811 Y 1
SFX 1811 ў чанае ў
SFX 1809 Y 1
SFX 1809 ў чанай ў
SFX 4241 Y 1
SFX 4241 і овам і
SFX 3961 Y 1
SFX 3961 ы эеш ы
SFX 3873 Y 1
SFX 3873 й сцей й
SFX 2822 Y 1
SFX 2822 а овых а
SFX 2769 Y 1
SFX 2769 ы эй ы
SFX 2380 Y 1
SFX 2380 ы эе ы
SFX 2293 Y 1
SFX 2293 й льшчыкі й
SFX 4051 Y 1
SFX 4051 і оўку і
SFX 3071 Y 1
SFX 3071 у ымся у
SFX 2763 Y 1
SFX 2763 ю яння ю
SFX 3402 Y 1
SFX 3402 к чых к
SFX 2979 Y 1
SFX 2979 ў чваліся ў
SFX 2222 Y 1
SFX 2222 а ічай а
SFX 2032 Y 1
SFX 2032 а ічае а
SFX 1226 Y 1
SFX 1226 і ьна і
SFX 4752 Y 1
SFX 4752 е овых е
SFX 1524 Y 1
SFX 1524 м уеш м
SFX 266 Y 1
SFX 266 е кая е
SFX 3537 Y 1
SFX 3537 т цяць т
SFX 1333 Y 1
SFX 1333 і ляючы і
SFX 822 Y 1
SFX 822 а нях а
SFX 854 Y 1
SFX 854 ю яйся ю
SFX 713 Y 1
SFX 713 а ікам а
SFX 949 Y 1
SFX 949 й таму й
SFX 4730 Y 1
SFX 4730 к таму к
SFX 3989 Y 1
SFX 3989 х шка х
SFX 3869 Y 1
SFX 3869 м таму м
SFX 4334 Y 1
SFX 4334 а цам а
SFX 1626 Y 1
SFX 1626 е ікам е
SFX 1289 Y 1
SFX 1289 к цкую к
SFX 2545 Y 1
SFX 2545 м стаму м
SFX 1454 Y 1
SFX 1454 а уцца а
SFX 231 Y 1
SFX 231 ю ялі ю
SFX 4046 Y 1
SFX 4046 н стаму н
SFX 2035 Y 1
SFX 2035 і ьняў і
SFX 1542 Y 1
SFX 1542 й льніцах й
SFX 1988 Y 1
SFX 1988 е ласць е
SFX 1296 Y 1
SFX 1296 к цкаю к
SFX 4211 Y 1
SFX 4211 е утым е
SFX 1007 Y 1
SFX 1007 а ную а
SFX 3859 Y 1
SFX 3859 е уцца е
SFX 1178 Y 1
SFX 1178 е юць е
SFX 1002 Y 1
SFX 1002 а ныя а
SFX 4956 Y 1
SFX 4956 а ніца а
SFX 3845 Y 1
SFX 3845 т чаным т
SFX 3106 Y 1
SFX 3106 а нік а
SFX 2074 Y 1
SFX 2074 й ласць й
SFX 4709 Y 1
SFX 4709 у чаным у
SFX 2559 Y 1
SFX 2559 й льшчыцах й
SFX 1057 Y 1
SFX 1057 а наю а
SFX 4884 Y 1
SFX 4884 і ялі і
SFX 2363 Y 1
SFX 2363 а іцкага а
SFX 1610 Y 1
SFX 1610 х чная х
SFX 833 Y 1
SFX 833 е ную е
SFX 4519 Y 1
SFX 4519 т чваўся т
SFX 3405 Y 1
SFX 3405 у чала у
SFX 2167 Y 1
SFX 2167 ц чная ц
SFX 2150 Y 1
SFX 2150 і ьніцкім і
SFX 829 Y 1
SFX 829 е ныя е
SFX 4120 Y 1
SFX 4120 а ейшым а
SFX 3754 Y 1
SFX 3754 к чаную к
SFX 3426 Y 1
SFX 3426 і ста і
SFX 321 Y 1
SFX 321 і ом і
SFX 828 Y 1
SFX 828 е наю е
SFX 3276 Y 1
SFX 3276 т цыйныя т
SFX 2924 Y 1
SFX 2924 і ова і
SFX 1671 Y 1
SFX 1671 ц чала ц
SFX 92 Y 1
SFX 92 й ную й
SFX 3756 Y 1
SFX 3756 к чанаю к
SFX 86 Y 1
SFX 86 й ныя й
SFX 677 Y 1
SFX 677 к ную к
SFX 4915 Y 1
SFX 4915 у ціся у
SFX 3064 Y 1
SFX 3064 ю яльнікаў ю
SFX 686 Y 1
SFX 686 к ныя к
SFX 592 Y 1
SFX 592 м ную м
SFX 82 Y 1
SFX 82 й наю й
SFX 3570 Y 1
SFX 3570 е ёр е
SFX 3256 Y 1
SFX 3256 с шаныя с
SFX 608 Y 1
SFX 608 м ныя м
SFX 629 Y 1
SFX 629 к наю к
SFX 4186 Y 1
SFX 4186 ў шаў ў
SFX 2016 Y 1
SFX 2016 ю яльнаму ю
SFX 4735 Y 1
SFX 4735 й ст й
SFX 1740 Y 1
SFX 1740 ў цяць ў
SFX 575 Y 1
SFX 575 м наю м
SFX 4935 Y 1
SFX 4935 і орваеце і
SFX 1383 Y 1
SFX 1383 і нага і
SFX 3007 Y 1
SFX 3007 і оўвае і
SFX 3003 Y 1
SFX 3003 і оўвай і
SFX 1649 Y 1
SFX 1649 х чнымі х
SFX 589 Y 1
SFX 589 й льніку й
SFX 569 Y 1
SFX 569 і чная і
SFX 2165 Y 1
SFX 2165 ц чнымі ц
SFX 1300 Y 1
SFX 1300 к цкага к
SFX 3260 Y 1
SFX 3260 с шанымі с
SFX 2927 Y 1
SFX 2927 а на а
SFX 1541 Y 1
SFX 1541 й льніцаю й
SFX 434 Y 1
SFX 434 і йныя і
SFX 1737 Y 1
SFX 1737 ю яна ю
SFX 1295 Y 1
SFX 1295 к цкая к
SFX 267 Y 1
SFX 267 ю яліся ю
SFX 4405 Y 1
SFX 4405 й ляць й
SFX 1926 Y 1
SFX 1926 е тву е
SFX 4452 Y 1
SFX 4452 а еем а
SFX 3531 Y 1
SFX 3531 у чыць у
SFX 2620 Y 1
SFX 2620 г жыце г
SFX 1455 Y 1
SFX 1455 е на е
SFX 4904 Y 1
SFX 4904 х чыць х
SFX 4229 Y 1
SFX 4229 м стасці м
SFX 2558 Y 1
SFX 2558 й льшчыцаю й
SFX 1795 Y 1
SFX 1795 ў чаным ў
SFX 1646 Y 1
SFX 1646 х чных х
SFX 1201 Y 1
SFX 1201 ў чная ў
SFX 1009 Y 1
SFX 1009 а ная а
SFX 4223 Y 1
SFX 4223 й тала й
SFX 2163 Y 1
SFX 2163 ц чных ц
SFX 3856 Y 1
SFX 3856 ў чала ў
SFX 2826 Y 1
SFX 2826 а овую а
SFX 94 Y 1
SFX 94 й на й
SFX 2978 Y 1
SFX 2978 ў чваўся ў
SFX 2821 Y 1
SFX 2821 а овыя а
SFX 673 Y 1
SFX 673 к на к
SFX 1413 Y 1
SFX 1413 і ое і
SFX 892 Y 1
SFX 892 і ой і
SFX 815 Y 1
SFX 815 е ная е
SFX 4239 Y 1
SFX 4239 і ове і
SFX 3746 Y 1
SFX 3746 к чую к
SFX 2828 Y 1
SFX 2828 а оваю а
SFX 662 Y 1
SFX 662 м на м
SFX 4184 Y 1
SFX 4184 ў шаюць ў
SFX 3755 Y 1
SFX 3755 к чаная к
SFX 3622 Y 1
SFX 3622 к чыя к
SFX 3073 Y 1
SFX 3073 х чкаю х
SFX 1601 Y 1
SFX 1601 й льна й
SFX 4755 Y 1
SFX 4755 е овую е
SFX 2926 Y 1
SFX 2926 й ніце й
SFX 4751 Y 1
SFX 4751 е овыя е
SFX 4201 Y 1
SFX 4201 у цу у
SFX 3883 Y 1
SFX 3883 к ніце к
SFX 2321 Y 1
SFX 2321 к чаю к
SFX 356 Y 1
SFX 356 у цы у
SFX 565 Y 1
SFX 565 і чнымі і
SFX 91 Y 1
SFX 91 й ная й
SFX 682 Y 1
SFX 682 к ная к
SFX 4587 Y 1
SFX 4587 м ніце м
SFX 4388 Y 1
SFX 4388 е оваю е
SFX 2431 Y 1
SFX 2431 ў шаныя ў
SFX 1667 Y 1
SFX 1667 ц чаючы ц
SFX 578 Y 1
SFX 578 м ная м
SFX 1384 Y 1
SFX 1384 е інам е
